臺灣臺北地方法院刑事判決　　　　　　 100年度易字第1331號
公　訴　人　臺灣臺北地方法院檢察署檢察官
被　　　告　謝昇樺
　　　　　　葉志明
　　　　　　朱復國
上列被告等因傷害案件，經檢察官提起公訴（100年度偵字第394
0號），本院判決如下：
    主  文
本件公訴不受理。
    理  由
一、公訴意旨詳如附件起訴書所載，因認被告三人均涉有刑法第
    二百七十七條第一項傷害罪嫌等語。
二、按告訴乃論之罪，告訴人於第一審辯論終結前得撤回其告訴
    ，又告訴經撤回者，應諭知不受理之判決，而不受理之判決
    ，得不經言詞辯論為之，刑事訴訟法第二百三十八條第一項
    、第三百零三條第三款、第三百零七條分別定有明文。
三、查被告三人所涉傷害案件，起訴書認均係犯刑法第二百七十
    七條第一項之罪，依同法第二百八十七條前段規定，須告訴
    乃論。茲據被告三人（被告謝昇樺與被告葉志明、朱復國互
    為告訴人）具狀撤回告訴，此有「刑事撤回告訴狀」在卷足
    稽（本院卷參照），依上開說明，爰不經言詞辯論，逕為諭
    知不受理之判決。
據上論斷，應依刑事訴訟法第二百八十四條之一、第三百零三條
第三款、第三百零七條，判決如主文。
中    華    民    國    100    年    5    月    31    日
           刑事第十庭          法  官   姚念慈
以上正本證明與原本無異
如不服本判決，應於送達後十日內，檢具繕本向本院提出上訴狀
上訴於臺灣高等法院。
                                書記官  劉芸珊
中    華    民    國    100    年    5    月    31    日

附件：
臺灣臺北地方法院檢察署檢察官起訴書
                                     100年度偵字第3940號
    被      告  謝昇樺  男  32歲（民國○○年○○月○日生）
                        住新北市○○區○○街207巷46之2號
                           2樓
                        國民身分證統一編號：Ｚ000000000號
                朱復國  男  57歲（民國○○年○月○○日生）
                        住臺北市○○區○○路232號9樓之2
                        國民身分證統一編號：Ｚ000000000號
                葉志明  男  57歲（民國○○年○月○○日生）
                        住臺南市○○區○○路1段359巷42號
                        居臺北市○○區○○路232號5樓之18
                        國民身分證統一編號：Ｚ000000000號
上列被告因傷害案件，已經偵查終結，認應該提起公訴，茲將犯
罪事實及證據並所犯法條分敘如下：
        犯罪事實
一、謝昇樺於民國100年2月4日22時24分許，在臺北市○○區○
    ○路232號9樓之2，因認定朱復國、葉志明2人在上址議論其
    是非，即上前與朱復國及葉志明理論，朱復國及葉志明竟基
    於傷害之犯意聯絡，由葉志明抓住謝昇樺，朱復國則以手共
    同毆打謝昇華。嗣謝昇樺掙脫逃離後，因心有未甘，於同日
    22時25分許復上前與朱復國、葉志明2人爭論，雙方即再生
    爭執並扭打，謝昇樺竟基於傷害之犯意，於同日22時26分許
    ，持其外套口袋內之瑞士小刀攻擊朱復國頭部數次，至朱復
    國受有長約5.5公分左前額裂傷及長約3.5公分左臉裂傷之傷
    害，謝昇樺雖隨即逃離上址，惟隨後仍返回上址，而遭朱復
    國及葉志明毆打壓制在地，謝昇樺因遭朱復國、葉志明之上
    開毆打，而受有頭部6公分線狀挫傷、臉部2公分撕裂傷、2
    公分挫傷、0.5公分挫傷、後腦1公分淺撕裂傷、左右手各1
    公分淺撕裂傷、右眼挫傷並結膜下出血、右眼外傷性虹彩炎
    、點狀角膜炎之傷害。嗣警員接獲通報後，隨即至上址並扣
    得瑞士小刀1把、沾有血跡之外套1件，而查獲上情。
二、案經臺北市政府警察局萬華分局報告偵辦。
        證據並所犯法條
一、證據清單及待證事實
┌──┬──────┬────────────────┐
│編號│證據名稱    │待證事實                        │
├──┼──────┼────────────────┤
│ 1  │被告謝昇樺之│1.被告謝昇樺於上開時地，因認告朱│
│    │供述        │  復國、葉志明議論其是非，上前爭│
│    │            │  論而遭被告朱復國、葉志明毆打之│
│    │            │  事實。                        │
│    │            │2.被告謝昇樺遭毆打後，折返與被告│
│    │            │  朱復國、葉志明2人爭論，後被告 │
│    │            │  謝昇樺即持瑞士刀砍傷被告朱復國│
│    │            │  頭部之事實。                  │
│    │            │3.被告謝昇樺後再至上址，即遭被告│
│    │            │  朱復國、葉志明毆打壓制之事實。│
├──┼──────┼────────────────┤
│ 2  │被告朱復國之│1.被告朱復國與葉志明原於上開時地│
│    │供述        │  聊天，被告謝昇樺即前來質問渠等│
│    │            │  為何說其壞話，雙方發生衝突之事│
│    │            │  實。                          │
│    │            │2.雙方扭打至後方停車場後，被告謝│
│    │            │  昇樺持瑞士刀砍傷被告朱復國頭部│
│    │            │  並逃離之事實。                │
│    │            │3.被告謝昇樺後再至上址，即遭被告│
│    │            │  朱復國、葉志明以水桶毆打壓制之│
│    │            │  事實。                        │
├──┼──────┼────────────────┤
│ 3  │被告葉志明之│1.被告朱復國與葉志明原於上開時地│
│    │供述        │  聊天，被告謝昇樺前來後，雙方生│
│    │            │  衝突之事實。                  │
│    │            │2.雙方扭打至後，被告謝昇樺持瑞士│
│    │            │  刀砍傷被告朱復國頭部並逃離之事│
│    │            │  實。                          │
│    │            │3.被告謝昇樺後再至上址，即遭被告│
│    │            │  朱復國、葉志明以水桶毆打壓制之│
│    │            │  事實。                        │
├──┼──────┼────────────────┤
│ 4  │上址監視錄影│1.100年2月4日晚上22時24分，被告 │
│    │光碟、擷取畫│  謝昇樺先衝至被告朱復國、葉志明│
│    │面、勘驗筆錄│  處動手欲抓向被告朱復國，惟經被│
│    │            │  告葉志明環抱住被告謝昇樺，再由│
│    │            │  被告朱復國徒手毆打被告謝昇樺之│
│    │            │  事實。                        │
│    │            │2.後被告謝昇樺與朱復國爭論，於同│
│    │            │  日22時26分許，2人再度發生扭打 │
│    │            │  ，被告謝昇華往後逃逸後，於同日│
│    │            │  22時26分19秒向前走至被告朱復國│
│    │            │  旁揮舞手部，再於同日22時26分21│
│    │            │  秒逃逸，於同日22時26分23秒畫面│
│    │            │  顯示被告朱復國手已上沾血液之事│
│    │            │  實。                          │
├──┼──────┼────────────────┤
│ 5  │被告朱復國聯│被告朱復國受有長約5.5公分左前額 │
│    │合醫院和平院│裂傷及長約3.5公分左臉裂傷傷害之 │
│    │區之診斷證明│事實。                          │
│    │書          │                                │
├──┼──────┼────────────────┤
│ 6  │被告謝昇樺聯│被告謝昇樺受有頭部6公分線狀挫傷 │
│    │合醫院中興院│、臉部2公分撕裂傷、2公分挫傷、  │
│    │區之診斷證明│0.5公分挫傷、後腦1公分淺撕裂傷、│
│    │書          │左右手各1公分淺撕裂傷、右眼挫傷 │
│    │            │並結膜下出血、右眼外傷性虹彩炎、│
│    │            │點狀角膜炎傷害之事實。          │
├──┼──────┼────────────────┤
│ 7  │搜索扣押筆錄│被告謝昇樺持瑞士刀砍傷被告朱復國│
│    │、扣押物品收│之事實。                        │
│    │據、扣押物品│                                │
│    │目錄表      │                                │
└──┴──────┴────────────────┘
二、核被告3人所為，均係犯刑法第277條第1項傷害罪嫌。被告
    朱復國、葉志明2人就傷害被告謝昇樺部分，有犯意之聯絡
    與行為之分擔，請論以共同正犯。扣案之瑞士刀1把，係被
    告謝昇樺供犯罪所用之物，且屬被告謝昇樺所有，請依同法
    第38條第3項、第1項第2款宣告沒收。
三、告訴及報告意旨另認被告謝昇樺涉犯殺人未遂罪嫌云云，告
    訴及報告意旨所以認被告涉有殺人未遂罪嫌，無非以告訴人
    朱復國係頭部遭被告謝昇樺持瑞士刀砍傷為據，然查，被告
    謝昇樺與被告朱復國過去僅曾發生口角，除此之外，2人過
    去毫無往來並無恩怨，此情業據被告朱復國、葉志明供述明
    確，是雙方生有糾紛，僅係因被告謝昇樺認被告朱復國說渠
    壞話，足徵被告謝昇樺係心生怨氣找被告朱復國洩憤，衡情
    被告謝昇樺應無致人於死之殺人動機，又被告朱復國遭砍傷
    之部位雖在臉部，然觀卷附之監視錄影畫面，被告葉昇華係
    持瑞士刀胡亂揮砍，難認其有針對被告朱復國頭部砍殺之認
    識，是難認被告係基於殺人犯意為之，自不能遽以殺人未遂
    罪相繩。惟此部分與前揭起訴部分係同一事實關係，爰不另
    為不起訴處分，附此敘明。
四、依刑事訴訟法第251條第1項提起公訴。
  此  致
臺灣臺北地方法院
中    華    民    國   100    年    4     月    26    日
                              檢  察  官  鄧  媛
本件正本證明與原本無異
中    華    民    國   100    年    5     月    4     日
                              書  記  官  陳曉嵐
附錄本案所犯法條全文
中華民國刑法第277條（普通傷害罪）
傷害人之身體或健康者，處 3 年以下有期徒刑、拘役或 1 千元
以下罰金。
犯前項之罪因而致人於死者，處無期徒刑或 7 年以上有期徒刑
；致重傷者，處 3 年以上 10 年以下有期徒刑。